【裁判字號】    98,聲,2802
【裁判日期】    980703
【裁判案由】    聲請回復原狀
【裁判全文】
臺灣臺中地方法院刑事裁定             98年度聲字第2802號
聲  請  人
即  被  告  甲○○
上聲請人即被告因違反毒品危害防制條例案件，不服本院中華民
國98年5月15日98年度訴字第1379號第一審判決（偵查案號：98
毒偵字第189號），於逾上訴期間後聲請回復原狀，並補行上訴
，本院裁定如下：
    主  文
回復原狀之聲請及上訴均駁回。
    理  由
一、聲請及上訴意旨略以：聲請人即被告甲○○（下稱聲請人）
    因被訴違反毒品危害防制條例案件，原擬於法定期間內上訴
    ，惟伊未收受刑事判決書，致遲誤上訴期間，伊的住所乃家
    人所經營之24小時便利商店，全日均有人得收受，然聲請人
    係於收受執行之傳票時，始知本件判決書係以寄存送達之方
    式通知聲請人，故為此依刑事訴訟法第68條之規定，聲請回
    復原狀並提出上訴云云。
二、按「非因過失，遲誤上訴、抗告或聲請再審之期間，或聲請
    撤銷或變更審判長、受命推事、受託推事裁定或檢察官命令
    之期間者，於其原因消滅後五日內，得聲請回復原狀」、「
    非因過失遲誤期間之原因及其消滅時期，應於書狀內釋明之
    」，刑事訴訟法第67條第1項、第68條第2項均有明文。
三、次按送達於應受送達人之住、居所、事務所或營業所，不獲
    會晤應受送達人或其他有辨別事理能力之同居人或受僱人者
    ，得將文書寄存送達地之自治或警察機關，並作送達通知書
    兩份，一份黏貼於應受送達人住居所、事務所、營業所或其
    就業處所門首，另一份置於該送達處所信箱或其他適當位置
    ，以為送達，又寄存送達，自寄存之日起，經10日發生效力
    ，刑事訴訟法第62條準用修正民事訴訟法第136條、第137條
    、第138條規定參照。而上訴期間為10日，自送達判決後起
    算，應於法定期間內為訴訟行為之人，其住所、居所或事務
    所不在法院所在地者，計算該期間時，應扣除其在途之期間
    ，亦為刑事訴訟法第349條、第66條第1項所明定。
四、經查：聲請人因違反毒品危害防制條例案件，業據本院於98
    年5月15日以98年度訴字第1379號判處有期徒刑7月，有本院
    刑事判決乙份在卷可參，並於98年5月22日經郵務機關寄存
    送達上開判決正本在聲請人當時之住所地即臺中市○○區○
    ○里○○路81號，此有本院送達證書乙份附卷可參（見本院
    98年度訴字第1379號審理卷第45頁），足證上開判決正本於
    寄存送達聲請人上開住所地之送達程序自屬合法有效。再者
    ，聲請人不僅係於上開判決正本經送達聲請人後，已有近1
    月之久後，始向本院提出本件回復原狀之聲請，且該聲請狀
    中亦未依法釋明聲請人非因過失遲誤上訴期間及其消滅時期
    之相關事證，而僅空言聲請人之住所係由家人所經營之24小
    時便利商店，應不可能無人收受刑事判決書云云，顯與刑事
    訴訟法第67條之規定不符。是本件聲請人之聲請回復原狀，
    顯不合法，亦無理由，應予駁回。
五、又本院98年訴字第1379號刑事判決書，經送達被告上開住所
    ，因未獲會晤本人，亦無受領文書之同居人或受僱人，而於
    98年5月22日寄存送達於臺中市警察局第六分局西屯派出所
    ，並作送達通知書兩份，一份黏貼於該應受送達人住所門首
    ，另一份置於該送達處所信箱或其他適當位置，以為送達等
    情，亦有本院送達證書乙紙在卷可參，揆諸前揭文書送達之
    規定，該文書自寄存之日起經10日即98年5月31日發生送達
    效力，惟因該日係星期日，故應以次日即98年6月1日發生送
    達效力，至於應受送達人實際於何時收取文書，對於依法發
    生之送達效力並無影響；是本件被告至遲應於判決發生送達
    效力後10日上訴期間內，即於98年6月9日前提出上訴，然被
    告遲至98年6月24日始向本院提出本件聲請狀並聲明上訴，
    其上訴顯已逾期；又判決書業經合法送達及起算上訴期間之
    效力，既均為法律所明定，亦難認被告之遲誤上訴期間有何
    正當理由，應認其遲誤係因自身過失所致，其回復原狀之聲
    請，於法不合，應予駁回。從而本件上訴，仍應認已逾上訴
    期間，不合法律上之程式，應併予駁回。
六、依刑事訴訟法第69條第1項前段、第362條前段，裁定如主文
    。
中    華    民    國    98    年    7     月    3     日
                        臺灣臺中地方法院刑事第十五庭
                            法  官  劉麗瑛
以上正本證明與原本無異。
如不服本裁定，應於送達後5日內，向本院提出抗告狀。（應附
繕本）
                            書記官  王玟
中    華    民    國    98    年    7     月    3     日


司法院資訊處製作；財團法人民間司法改革基金會備份。
